# 同一控制下吸收合并业务，交割日合并报表处理求教！

提问人：105319346 时间：2020-12-15 19:07:00
各位老师，现A公司有一全资子公司B公司，A公司于 2020 年 7 月 31 日将其D业务板块作价 2 亿元出售给B公司，D业务板块 7 月 31 日账面净资产 2 亿元，D业务板块系 2019 年 1 月 1 日成立运行，其中 2019 年净利润 1 亿元， 2020 年1-7月净利润0.5亿元， 7 月 31 日权益科目明细如下：资本公积0.4亿元，专项储备0.1亿元，未分配利润1.5亿元(其中资本公积及专项储备为期间发生或计提）。 由于B公司有一家全资子公司C，故B公司一直需要编制合并报表，在出具2019 年-2020年 7 月 31 日的B公司合并带母报表数据时：
（ 1 ）B公司母公司报表在 2020 年 7 月 31 日将D业务板块并入核算，借：净资产 2 亿，贷：银行存款 2 亿元，是否正确？
（ 2 ）B公司的合并报表同一控制下企业合并视同D业务板块从 2019 年初就在合并范围内，则合并报表D业务的资产、负债、权益及利润表从 2019 年初加入合并范围，由于 7 月 31 日只将D业务的净资产加入母公司，故在合并报表层面相关权益表科目与利润表勾稽存在差异，例如期末合并未分配利润不等于期初合并未分配利润加上合并净利润，请问相关权益表科目资本公积，专项出表及未分配利润的差异公积 2 亿元如何处理？

回答人：chenyiwei
1 、可以这样理解。
2 、因为D业务板块系 2019 年 1 月 1 日成立运行，自运行以来累计净利润1.5亿元，对应的净资产为 2 亿元，故可以确定最初设立时取得的资本性投入为 5000 万元，在合并报表层面将其作为资本公积处理。对于专项储备，因为是从成本费用中提取的，所以和留存收益一样予以完整恢复，即合并报表层面也体现该项专项储备余额。